Inventaris van het archief van de Weeskamer Oud-Beijerland
Nationaal Archief, Den Haag
Weeskamer te Oud-Beijerland
Wk. Oud-Beijerland
1618-1835
3249
0.80 meter; 17 inventarisnummers.
Normale geschreven, getypte en gedrukte documenten, geen bijzondere handschriften.
Nationaal Archief, Den Haag
Weeskamer Oud-Beijerland
Het archief van de weeskamer Oud-Beijerland (1618-1813) bestaat uit weesboeken, testamenten, akten van uitsluiting, akte van voogdij, van surrogatie en uitkoop, rekwesten aan de weeskamer, boedelrekeningen en een inventarislijst van papieren.
Archiefvorming
Geschiedenis van het archiefbeheer
De verwerving van het archief
Het archief is bij Koninklijk Besluit of ministeriële beschikking overgebracht.
3.04
Aanwijzingen voor de gebruiker
Openbaarheidsbeperkingen
Volledig openbaar.
Materiële beperkingen
Aanvraaginstructie
Openbare archiefstukken kunnen online worden aangevraagd en gereserveerd. U kunt dit ook via de terminals in de studiezaal van het Nationaal Archief doen. Om te kunnen reserveren dient u de volgende stappen te volgen:
U maakt een profiel aan op www.gahetna.nl, en logt vervolgens in
Via de archiefinventaris (alleen de beschrijvingen met rode nummers) selecteert u het gewenste archiefstuk door op de knop 'Reserveren' te klikken
In het volgende scherm geeft u aan op welke dag u het archiefstuk wilt inzien
Indien u zich bevindt in de studiezaal en een tafelnummer heeft ontvangen kunt u dit nummer vermelden. Als u geen tafelnummer heeft kunt u tafelnummer 777 laten staan
Vervolgens bevestigt u uw reservering door deze te versturen.
Verwant materiaal
Beschikbaarheid van kopieën
Beschrijving van de series en archiefbestanddelen
- Weesboeken, 1681-1813; 1-2; 2 delen
  - 1681 november 2 - 1743 januari 21, 1
    Notulen, akten van vertichting, uitkoop, voogdij.
  - 1743 april 11 - 1813 april 3, 2
    Notulen, akten van uitkoop, voogdij, requesten, inventaris der weeskist 1788 november 4, inventaris en overdracht der aanwezige bescheiden aan de maire 1813 april 3. Aan het slot nog 15 kwijtingen, 1813 april 17 - 1833 juli 4.
- Testamenten, 1629 december 2 - 1689 oktober 2; 3; 1 omslag
- Akten van uitsluiting, 1772 januari 28 - 1786 februari 18; 4; 1 omslag
- Akten van uitkoop, 1664 november 15 - 1810 mei 11; 5; 1 omslag
- Akte van voogdij, 1662 maart 16; 6; 1 stuk
- Akte van surrogatie, 1764 april 10; 7; 1 stuk
- Akte van ontslag uit de voogdij van Geertruyt Roothals, 1652 april 10; 8; 1 stuk
- Boedelscheidingen, 1766 februari 25 - 1801 maart 11; 9; 1 omslag
- Request aan de weeskamer, 1819 januari 23; 10; 1 stuk
- Boedelinventarissen, 1618-1787; 11-12; 2 pakken
  - 1618 november 13 - 1768 februari 19, 11
  - 1769 april 15 - 1787 maart 27, 12
- Boedelrekeningen, 1631 - 1807 januari 13; 13-15; 3 pakken
  - 1631 - 1738 december 12., 13
  - 1739 november 11 - 1783 december 6, 14
  - 1788 oktober 14 - 1807 januari 13, 15
- Kwijtingen van de weeskamer, 1799 april 25 - 1813 mei 10; 16; 1 omslag
- Inventarislijst der papieren, notitiën en waarden, in de weeskist aanwezig op 1833 juni 17, en der gelden, waarvan de gerechtigden niet aan de algemene armmeester bekend waren, 1835 juli 11; 17; 1 stuk